【裁判字號】    96,上更(二),278
【裁判日期】    970416
【裁判案由】    強盜等
【裁判全文】
臺灣高等法院高雄分院刑事判決     96年度上更(二)字第278號
上  訴  人
即  被  告  甲○○
                      號
                    現另案在臺灣高雄女子監獄執行中
            丁○○
                    現另案羈押在臺灣臺南看守所
上 2人共同  本院公設辯護人  于欣潔
指定辯護人
上  訴  人  乙○○
即  被  告
                    現另案在臺灣臺南監獄臺南分監執行中
選任辯護人  樓嘉君律師
上列上訴人因強盜等案件，不服臺灣高雄地方法院90年度訴字第
1706號中華民國92年12月31日第一審判決（起訴案號：臺灣高雄
地方法院檢察署90年度偵字第10186 號），提起上訴，判決後，
經最高法院第2次發回更審，本院判決如下：
    主  文
原判決關於甲○○、乙○○、丁○○部分均撤銷。
甲○○、乙○○犯結夥、攜帶兇器強盜罪，各處有期徒刑柒年貳
月，均褫奪公權參年。扣案之德國SIG SAUER 廠製P229型口徑0.
40吋制式半自動手槍（含彈匣壹個，槍枝管制編號00000000000
號）壹把，沒收之。
丁○○犯結夥、攜帶兇器強盜罪，累犯，處有期徒刑捌年，褫奪
公權肆年。扣案之德國SIG SAUER 廠製P229型口徑0.40吋制式半
自動手槍（含彈匣壹個，槍枝管制編號00000000000 號）壹把，
沒收之。
    事  實
一、丁○○、乙○○、甲○○、己○○（業經本院前審判處有期
    徒刑7 年4 月，褫奪公權3 年後，經最高法院駁回上訴確定
    ）與丙○○（另案由本院審理中）等5 人，均有施用毒品之
    惡習，因缺錢購買毒品施用，而甲○○知悉友人戊○○身上
    可能會有毒品海洛因，而於90年5 月18日20時許，在臺南縣
    永康市○○路421 巷5 號丙○○租住處，5 人共同謀議前往
    高雄縣甲仙鄉強盜戊○○財物，由丙○○提供其先前未經許
    可持有客觀上對人之生命安全構成威脅，具行兇危險性而有
    殺傷力之兇器德國SIG SAUER 廠製P229型口徑0.40吋制式半
    自動手槍（含彈匣一個、槍枝管制編號：0000000000號）1
    把，及裝填制式子彈1 顆，先交由己○○收置於手提袋內，
    以供強盜時使用。丁○○、甲○○、乙○○及丙○○、己○○等5 人謀議既定，即共同基於意圖為自己不法所有之強盜
    及未經許可持有手槍、子彈之犯意聯絡，推由丁○○駕駛其
    所有車牌號碼2S-8227 號自用小客車，搭載甲○○、乙○○
    、己○○、丙○○，一同前往高雄縣甲仙鄉，途中由甲○○
    以其所有門號為0000000000號之行動電話與戊○○聯繫，得
    知戊○○在甲仙鄉○○路附近之溪邊後，即與戊○○相約在
    甲仙鄉○○路110 號附近土地公廟旁之路口等候會面。同日
    21 時40 分許，丁○○等5 人開車抵達約定之會面地點後，
    己○○即將該裝有子彈之制式半自動手槍交給丁○○，待戊○○駕駛車牌YO-0403 號自用小客車抵達時，先由甲○○下
    車趨前與戊○○打招呼，丁○○、己○○、乙○○隨即相繼
    下車，由丁○○持前開制式半自動手槍抵住戊○○之頸部，
    喝令不准動，並打開戊○○所駕駛車輛之車門，將之拉出車
    外，再以槍托敲打戊○○之頭部，以此強暴方式使戊○○不
    能抗拒後，由甲○○、乙○○進入戊○○之車內搜尋財物，
    雖未搜得毒品海洛因，惟仍強行取走戊○○所有之行動電話
    機1具 （摩托羅拉牌）。又原先留在丁○○車內警戒把風之
    丙○○，見丁○○以槍托敲打戊○○之頭部時，該手槍之彈
    匣掉落地上，即下車提醒丁○○彈匣掉落，且親自將彈匣撿
    起交給丁○○，由丁○○繼續持槍控制戊○○。丁○○等5
    人為避免強盜犯行被人發現，即由丁○○持槍喝令戊○○坐
    上該YO-0403 號小客車之後座，由丁○○坐於該車之右前座
    ，並轉身持槍瞄準戊○○，控制其行動，並指示己○○駕駛
    該車往甲仙溪溪邊方向行駛，途中丁○○在車上仍繼續動手
    搜尋戊○○身上之財物，而搜獲現金新臺幣（以下同）200
    元。嗣己○○駕車抵達溪邊空地後，丁○○為防止戊○○知
    悉彼等逃逸之方向，乃持槍逼迫戊○○下車，並轉身背對車
    輛，其即持槍朝車外對空開一槍警告戊○○，喝令戊○○趕
    快逃跑，否則將對之開槍。待戊○○往溪邊逃跑之後，己○○即駕駛戊○○之車輛回到原先地點與丙○○、甲○○、乙○○會合，並將戊○○之車輛置放在該處，再由丁○○駕駛
    其所有小客車搭載己○○、丙○○、甲○○、乙○○返回臺
    南。途中丁○○即將前開手槍交還己○○，並將搶得現金之
    其中100 元分予丙○○。己○○則於事後將該手槍交還給丙○○，丙○○即將之藏匿於上址租住處，繼續持有。而戊○○所有之上開行動電話機一具，則由甲○○與乙○○於當日
    （90年5 月18日）晚上，共同持至臺南縣永康市○○路59 5
    號之佳訊電子通信公司，以2 千元代價出售與不知情之施汝
    奇，得款由甲○○、乙○○及丁○○朋分花用。嗣經戊○○
    報警（警詢筆錄製作時間為90年5 月19日零時10分），警方
    在甲仙鄉○○路溪邊道路撿獲丁○○所擊發之制式子彈彈殼
    1 枚，並依戊○○被強盜之行動電話通聯紀錄，循線於90
    年5 月26日、27日查獲甲○○、乙○○、丙○○、丁○○、
    己○○等人，並持搜索票在丙○○上址租住處查獲前開強盜
    所用之制式手槍1 把（含彈匣1 個），及丙○○另自己未經
    許可持有之制式子彈44顆（其中3 顆經鑑驗試射）、制式槍
    管1 支（手槍主要組成零件）。
二、案由戊○○訴由高雄縣警察局旗山分局報請臺灣高雄地方法
    院檢察署檢察官偵查起訴。
    理  由
壹、程序部分：
一、按被告之自白，非出於強暴、脅迫、利誘、詐欺、疲勞訊問
    、違法羈押或其他不正之方法，且與事實相符者，得為證據
    ，刑事訴訟法第156條第1項定有明文。再按訊問被告，應全
    程連續錄音；必要時，並應全程連續錄影。但有急迫情況且
    經記明筆錄者，不在此限；筆錄內所載之被告陳述與錄音或
    錄影之內容不符者，除有前項但書情形外，其不符之部分，
    不得作為證據，刑訴訟訴法第100條之1第1、2項亦定有明文
    。
  (一)被告丁○○稱：伊的警詢筆錄，內容是照警察的意思說的，
    警察叫伊配合一點，製作筆錄時伊不知道有無錄影，是隔天
    記者來警察叫我們照著筆錄唸云云（見原審卷二第123、124
    、298頁），而與其辯護人均主張：其警詢自白非出於任意
    性云云。經查，本件為被告丁○○製作警詢筆錄之警員潘彥
    宇於原審審理時證稱：被告丁○○之警詢筆錄製作方式是一
    問一答，據實製作，有同步錄音，並沒有脅迫、恐嚇被告等
    人承認，是被告他們在自由意識下陳述等語（見原審卷二第
    73 頁） 。又被告丁○○警詢筆錄錄音，經原審法院於審理
    中當庭播放警詢錄音帶勘驗結果為：「均為一問一答方式製
    作筆錄。每句問答間都有停頓的時間供警員製作筆錄，被告
    並非照著筆錄唸。被告丁○○在筆錄內容確實有回答：槍是
    丙○○的，上車拿給我的。承認彼此有分工犯罪行為。被告
    丁○○承認車子是被告丁○○開的，乙○○坐在駕駛座旁邊
    ，丙○○、甲○○分作後面旁邊、己○○坐在後面中間。被
    告丁○○供述：槍出發時是己○○帶的，他用一個袋子裝著
    。其餘所述內容與警詢筆錄內容相符。」等情，此有原審92
    年12 月5日勘驗筆錄在卷可參（見原審卷二第297 、298 頁
    ）。此勘驗結果與潘彥宇上開所證相符，故潘彥宇此部分所
    證可以採信，被告丁○○及其辯護人上開所辯，不能採信。
    故被告丁○○警詢筆錄，應係出於其任意性之陳述，且與錄
    音內容相符，對被告丁○○有證據能力。
  (二)被告甲○○稱：伊的警詢筆錄，係因警察跟伊講條件，叫伊
    不要講到毒品，就依照戊○○強盜案的筆錄唸，他們保證伊
    吸食毒品的案件不會被移送云云（見原審卷二第298、299頁
    ）；又稱：伊在製作筆錄前，因藥癮發作，伊說不能製作筆
    錄，警員說做完筆錄就可以用毒品云云（見本院96年10月25
    日準備程序筆錄），而與其辯護人均主張：警詢筆錄（指90
    年5 月27日警詢筆錄）係受利誘而為自白，非出於任意性云
    云。經查，本件為被告甲○○製作警詢筆錄之警員潘彥宇於
    原審審理時證稱：被告之警詢筆錄製作方式是一問一答，據
    實製作，有同步錄音，並沒有脅迫、恐嚇被告等人承認，是
    被告他們在自由意識下陳述等語（見原審卷二第73頁）。又
    被告甲○○於90年5 月27日警詢筆錄錄音，經本院勘驗結果
    為：警詢筆錄警卷第34頁倒數第3 行記載甲○○回答：「我
    有參加」，與錄音內容不符；警詢錄音係一問一答，警詢筆
    錄記載係警方就甲○○答話內容整理而成，並無事先製作好
    讓甲○○照唸之情形；錄音帶至部分（即前段、中段部
    分）甲○○回答語氣正常，答話亦清楚，能針對問題回答，
    而無毒癮發作而影響回答之情形，惟於錄音帶A 面部分時
    ，警方曾一度詢問甲○○狀況，甲○○回答「很難過」，警
    方要其忍耐一下，之後甲○○答話之內容則較無精神。此有
    本院96年12月20日勘驗筆錄在卷可憑。亦即其警詢筆錄詢問
    後段，被告甲○○確有毒癮發作情形，然仍不影響其已經回
    答而製作筆錄內容之任意性，亦無被告甲○○上開所稱：警
    方利誘云云之情形。另筆錄內容除記載被告甲○○回答：「
    我有參加」（自白參與強盜犯行部分）等語與錄音內容不符
    外，其他記載則均相符合，故被告甲○○上開譥詢筆錄，除
    記載不符部分無證據能力外，其餘部分對其仍有證據能力。
  (三)被告乙○○稱：當時伊藥癮發作，筆錄是警員自己製作的，
    記者來了，才拿筆錄叫伊唸並錄音，所以伊唸得很快等語（
    見本院96年10月25日準備程序筆錄），因而與其辯護人主張
    ：警詢筆錄非出於任意性云云。經查，被告乙○○警詢筆錄
    ，於本案卷內有2份，其中1份訊問時間記載為90年5月26日
    18時50分，1份為90年5月29日11時30分，又依前者筆錄內容
    所載，實際訊問時間則係起自90年5月27日8時10分，2份筆
    錄製作人均為高雄縣警察局旗山分局刑事組小隊長鄂芳傑。
    又前者筆錄，未依上開規定錄音，有故其取得有刑事訴訟法
    第158條之4規定之情形，其有無證據能力，應權衡人權保障
    及公共利益之均衡維護（最高法院93年度台上字第664 號判
    例意旨參照）。後者筆錄，其前面約1/4 部分，係關於被告
    施用毒品犯行部分之詢問，其後則為本案部分之詢問，經本
    院就本案部分勘驗結果為：被告語氣正常，無毒癮發作情形
    ，但該筆錄記載之內容，與被告陳述內容一字不差，且非一
    問一答方式製作，應係由被告照筆錄記載所唸，此有本院97
    年1 月3 日勘驗筆錄附卷可稽，依該筆錄製作之方式觀之，
    應認其非出被告乙○○之任意性，故該筆錄對被告乙○○，
    無證據能力。又因前者未錄音之筆錄，記載內容與後者有錄
    音之筆錄內容大致相符，故本院依上開權衡原則，認前者筆
    錄無證據能力。
二、再按被告以外之人於檢察事務官、司法警察官或司法警察調
    查中所為之陳述，與審判中不符時，其先前之陳述具有較可
    信之特別情況，且為證明犯罪事實存否所必要者，得為證據
    ，刑事訴訟法第159條之2定有明文。又按被告以外之人於審
    判中有所在不明而傳喚不到之情形者，其於司法警察官或司
    法警察調查中所為之陳述，經證明具有可信之特別情況，且
    為證明犯罪事實之存否所必要者，得為證據，刑事訴訟法第
    159條之3第3款亦定有明文。是依該等條文之規定，被告以
    外之人於檢察事務官、司法警察（官）調查時所為之陳述，
    屬傳聞證據，依同法第159條第1項規定，本無證據能力，必
    具備「可信性」及「必要性」二要件，始例外得適用上開第
    159條之2規定，認有證據能力，而得採為證據。此之「必要
    性」要件，必須該陳述之重要待證事實部分，與審判中之陳
    述有所不符，包括審判中改稱忘記、不知道等雖非完全相異
    ，但實質內容已有不符者在內，或於審判中所在不明而傳喚
    不到，且該審判外之陳述，必為證明犯罪之待證事實存在或
    不存在所不可或缺，二者兼備，始足當之。故此所謂「為證
    明犯罪事實存否所必要者」，既必須達不可或缺之程度，自
    係指就具體個案案情及相關卷證判斷，為發現實質真實目的
    ，認為除該項審判外之陳述外，已無從再就同一供述者取得
    與其上開審判外陳述相同供述內容，倘以其他證據代替，亦
    無從達到同一目的之情形而言（最高法院95年度台上字第44
    14號判決意旨參照）。另「可信性」要件，乃指陳述係在特
    別可信為真實之情況下所為者而言，例如被告以外之人出於
    自然之發言，或違反自己利益之陳述等特別情形均屬之（最
    高法院95年度台上字第5740號判決意旨參照）。
  (一)被告3人及其辯護人均主張：其他被告之警詢筆錄，係審判
    外陳述，無證據能力云云云。經查：(1)共同被告丁○○於警
    詢之陳述，關於被告等人是否共同謀議攜帶兇器強盜之事實
    ，與其於本院審理時所證內容不符，而其警詢陳述為證明被
    告等人之犯罪事實存否所必要。且共同被告丁○○警詢時之
    陳述，並無何出於非任意性之情事，已如上述，故認其警詢
    時之陳述，應係出於自然之發言，且其陳述內容又不利於自
    己，故其於警詢時之陳述應「具有較可信之特別情況」，依
    上開說明，共同被告丁○○警詢筆錄關於其他被告2 人之陳
    述，有證據能力。(2)共同被告甲○○於警詢之陳述，關於其
    是否共同參與強盜犯行、其他被告是否共同謀議攜帶兇器強
    盜等部分，與其於本院審理時所證內容不符，而其警詢陳述
    為證明被告等人之犯罪事實存否所必要，但其於警詢時陳述
    有共同參與強盜犯行部分，因該部分陳述與錄音內容有不符
    之情形，已如上述，故此部分應不具「可信性」，而無證據
    能力，惟其他部分，則均具任意性而係出於其自然之發言，
    亦如上述，故其他警詢之陳述部分，對其他被告，有證據能
    力。(3)共同被告乙○○於警詢之陳述，關於被告等人是否共
    同謀議攜帶兇器強盜之事實，與其於本院審理時所證內容不
    符，而其警詢陳述為證明被告等人之犯罪事實存否所必要，
    但乙○○警詢筆錄有上開照已製作完成之筆錄照唸之情形，
    故認其不具上開「可信性」之要件，對其他被告無證據能力
    。
  (二)被告3 人及其辯護人主張：原審共同被告己○○警詢筆錄，
    係審判外陳述，無證據能力云云。經查，己○○前於警詢中
    陳述被告等人有共同謀議強盜犯行，嗣經本院依法按址傳喚
    未到庭，其戶籍地址並已依法遷至其原戶籍所在地之戶政事
    務所，有其戶籍查詢資料在卷可稽，是其所在不明而傳喚不
    到之事實已臻明確；己○○雖於原審審理時辯稱：警詢筆錄
    是警察寫好叫我們唸的云云（見原審卷二第298 頁），但其
    警詢錄音經原審法院於審理中當庭播放勘驗結果顯示：「均
    為一問一答方式製作筆錄，且每句問答間都有停頓的時間供
    警員製作筆錄，被告並非照著筆錄唸，所述與警詢筆錄內容
    記載相符。」等情，有原審92年12月5 日勘驗筆錄在卷可稽
    ，故其警詢筆錄應係出於任意性，而為其自然之發言，且其
    陳述又不利於自己，其於警詢時之陳述，應具備上開「必要
    性」及「可信性」要件，而有證據能力。
  (三)被告乙○○及其辯護人主張：原審共同被告丙○○警詢筆錄
    ，係審判外陳述，無證據能力云云。經查，關於是否共同謀
    議強盜及扣案槍枝係何人所有之事實，丙○○於本院審理時
    所證，與其於警詢時所陳述不符，故其警詢筆錄具備「必要
    性」要件；又其於原審90年7 月26日訊問時，仍稱：警偵訊
    實在等語（見原審卷一第41頁），且於偵訊及原審審理時，
    均不曾提及其警詢時陳述，有何非出於任意性之情形，故認
    其警詢時陳述，應係出於自然之發言，而具備「可信性」要
    件。故其警詢筆錄具「必要性」及「可信性」要件，有證據
    能力。
  (四)被告3人及其辯護人主張：被害人戊○○警詢筆錄，係審判
    外陳述，無證據能力云云。經查，戊○○警詢筆錄關於係由
    何人搜刮財物、如何搜刮財物之陳述內容，與其於原審審理
    時所證內容稍有不符，而其於偵查及歷次審理時，亦均不曾
    主張其警詢筆錄有何非出於任意性之情形，故其警詢筆錄應
    係出於其自然之發言，其警詢筆錄具「必要性」及「可信性
    」要件，有證據能力。
  (五)被告乙○○及其辯護人主張：A1之警詢筆錄，係審判外陳述
    ，無證據能力等語。經查，該人未曾於法院審理時到庭作證
    而接受被告之對質、詰問，依上開規定，對被告乙○○，無
    證據能力。
三、末按被告以外之人於審判外之陳述，雖不符同法第159條之1
    至第159條之4規定，而經當事人於審判程序同意作為證據，
    法院審酌該言詞陳述或書面陳述作成時之情況，認為適當者
    ，亦得為證據；當事人、代理人或辯護人於法院調查證據時
    ，知有同法第159條第1項不得為證據之情形，而未於言詞辯
    論終結前聲明異議者，視為有前項之同意，同法第159條之5
    亦已明揭其旨。本案用以認定被告等人犯罪事實存否之其他
    被告以外之人之於審判外所為之言詞及書面陳述，雖為傳聞
    證據，然檢察官、被告及辯護人於本院審理時均同意為證據
    ，且於本院言詞辯論終結前均未聲明異議，且本院審酌上開
    書面陳述其作成時之情況，皆無何違法取證或不適當之情形
    ，是依上開規定均得作為證據。
貳、實體部分：
一、訊據上訴人即被告丁○○、乙○○、甲○○等人，均矢口否
    認有上開強盜犯行，被告丁○○於原審審理時辯稱：伊與甲○○、乙○○要去買海洛因的，是甲○○說要買海洛因，伊
    去永康載丙○○（筆錄誤載為「陳」）、己○○，……在車
    上甲○○打電話與對方聯絡，……甲○○下車買毒品，買毒
    品過程中甲○○與戊○○發生糾紛，伊聽到有人說有槍伊才
    下車，伊將戊○○的槍搶下，伊與戊○○2 人吵架。我們是
    一起出1 萬3 千元買藥（海洛因），他沒有給我們足夠的份
    量，後來戊○○說下次要補，我們無法接受，伊就將戊○○
    放在那裏，我們就回去了。……伊將戊○○的槍搶下，交給
    己○○保管云云（見原審91年12月12日訊問筆錄，原審卷二
    第21-22 頁）；被告甲○○於警詢時係辯稱：是乙○○提議
    到甲仙找朋友，約伊、丁○○、丙○○、己○○同車到甲仙
    ，到甲仙伊打電話給戊○○，乙○○及丁○○聽到伊在甲仙
    有朋友，丁○○就拿槍敲伊背部，乙○○拿球棒打伊大腿，
    威脅伊約戊○○出來在特定地點見面，伊害怕只有聽從。之
    後伊再打電話聯絡戊○○在甲仙鄉○○路110 號附近土地公
    廟等候，我們把車橫在路口，等戊○○車一到，伊就下車走
    到戊○○車旁向他打招呼，丁○○、乙○○、己○○衝下車
    ，丁○○持手槍指著戊○○頭部叫他下車，……到甲仙之前
    ，伊未計劃要搶戊○○財物，但他們4 人有無計劃伊不知道
    云云（見90年5 月27日警詢筆錄，警卷第33-39 頁），於偵
    查中亦為大致相同之辯解；再於原審審理時辯稱：伊當天要
    去甲仙向戊○○買毒品，伊打電話向乙○○借車去甲仙，乙○○問伊要去做何事，伊說去買毒品，她說也要一起去買，
    乙○○又說己○○也要買，大家一起出錢買。去甲仙途中戊○○打3 次以上電話給伊，戊○○與伊約好在甲仙有顆芋頭
    樹下碰面，事後叫我們開到小路到一間小廟等他，戊○○到
    達後，伊與丁○○一起下車，乙○○在車上睡覺，蕭淑珍、
    丙○○也在車上，戊○○叫伊先拿錢給他，伊錢給戊○○，
    他沒有拿藥（毒品）給伊，我們與戊○○在那裡拉扯，丁○○說東西沒有給我們錢要還我們，拉扯中看到戊○○從腰間
    拿槍叫我們不要動，丁○○將槍搶下，戊○○說要帶我們去
    拿藥，丁○○叫伊開車，伊不會開，丁○○就叫己○○開車
    。在拉扯過程中，乙○○、丙○○在車上，己○○聽到我們
    吵有下車，丁○○沒有用槍押住戊○○上車，我們就開戊○○的車離開，丁○○、己○○、戊○○過沒多久又開車回來
    ，戊○○有拿毒品給丁○○，丁○○、己○○下車，我們開
    車離開。回家途中沒有看到丁○○拿槍。……手機是戊○○
    之前拿給伊的云云（見原審90年12月25日訊問筆錄，原審卷
    一第175-179 頁）；被告乙○○則於原審審理時辯稱：當時
    伊藥癮發作，本來要去藥房買藥，在臺南時甲○○說甲仙有
    認識一位叫「蟾蜍」賣毒品，甲○○借伊的手機與對方聯絡
    ，對方一直打電話催甲○○，我們4 人在永康丙○○家集合
    ，我們去永康肯德基載甲○○，我們與甲○○一起去買毒品
    ，己○○也有出錢，丁○○開車載我們去，我們用1 萬3 千
    元買1 錢海洛因，伊出2 千元，伊有吃鎮○○○路上伊睡著
    了，到甲仙後伊什麼都不知道，伊沒有下車，伊醒過來時已
    經到臺南了，甲仙的事伊完全不知情云云（見原審90年10月
    18 日 訊問筆錄，原審卷一第106-10 8頁）。
二、惟查：
  (一)證人即被害人戊○○於上開時、地遭強盜之經過，其於原審
    審理時結證稱：當時伊一停妥車，甲○○已在路邊等伊，接
    著丁○○就過來，先以槍抵住伊的後頸部，並說「你不要動
    ，不然我就打死你」，接著丁○○就把車門打開把伊拉下車
    ，丁○○還是拿槍抵住伊，然後就把伊推到一旁，在伊車子
    的引擎蓋旁邊，拿槍打伊的頭，伊就側著臉趴在引擎蓋時，
    甲○○、乙○○就從伊車子的駕駛座進入車內拿東西，事後
    發現拿走的是行動電話、錢包，伊趴在引擎蓋時，聽到一名
    男子告訴丁○○說「彈匣掉了，趕快撿起來」，事後到警局
    看到才知道這人是丙○○。丁○○再次押伊上伊的車子，丁○○叫伊坐後座，乙○○就上來開車，丁○○則坐在助手座
    轉身用槍押著伊，槍指著伊的臉。……將伊載到溪邊，丁○○就問伊說「要不要試看看槍是真的還是假的」，伊說「不
    要這樣，車上有什麼東西可以拿的就拿走，伊身上沒什麼錢
    ，不要傷害我」，丁○○突然從伊的耳邊將槍拿到窗外，朝
    車外開了1 槍。……丁○○在車上沒有搜刮財物，但有摸伊
    的口袋。……是甲○○先進入伊車子內，乙○○也有進入車
    內等語（見原審92年10月24日審判筆錄，原審卷二第213-21
    9 頁）。另其於警詢時除關於由何人下手搜刮財物及如何搜
    刮財物之陳述，與原審上開結證內容稍有不符外，其餘遭強
    盜經過之陳述，則其於警詢及原審時之陳述，則互核相符。
    而被害人戊○○於其時突遭被告等人持槍強盜，並遭控制行
    動，於其時對於上開細節，依常情本難期待其能仔細觀察及
    記憶，故尚不能以被害人戊○○就上開部分為前後不符之陳
    述，即認其全部陳述均不能採信。另戊○○於90年5 月19日
    警詢中先稱係遭人攔車搶劫；於90年5 月21日警詢又改稱：
    係楊芳和之女友「阿妹」約伊在路口土地公廟前，伊到場即
    遭一名男子持槍將伊押至汽車後座，強盜財物云云（見警卷
    第129 頁背面、第130-131 頁），戊○○上開於90年5 月19
    日警詢筆錄陳述，與其於原審結證所述被強盜之情節不相符
    合，且亦與被告丁○○於警詢自白及原審共同正犯己○○於
    警詢之陳述均顯不相符（詳如後述），自無可採，應以其於
    原審所為上開證述較為可信，併此敘明。
  (二)又被告丁○○警訊中亦供承：「（你有否於90年5 月18日21
    時40分許在高雄縣甲仙鄉○○路110 號附近道路夥同丙○○
    、乙○○、己○○、甲○○等人持一把制式手槍，強盜被害
    人戊○○所有之新臺幣1 萬3 千元及行動電話乙具？）我有
    參與。（你們5 人如何計劃？有無分工？）因甲○○與被害
    人戊○○認識，告訴我及我太太乙○○、丙○○、己○○說
    戊○○身上可能有毒品，邀我們4 人同去甲仙，要強行搶走
    戊○○身上毒品，我們4 人都同意。我們商議由丙○○提供
    槍械，由我開車載他們同去甲仙，我太太乙○○坐我旁邊，
    丙○○、己○○及甲○○3 人坐後座。到了甲仙之後，計劃
    由我持槍控制戊○○，丙○○警戒，再由乙○○等3 名女人
    下手搜戊○○身上的毒品。（槍械由誰攜帶？）出發時，由
    己○○提女用皮包內裝制式手槍乙把……。（己○○槍械是
    何人所有？）是她同居人丙○○所有。……（強盜戊○○財
    物之經過？）到了甲仙，由甲○○打行動電話與戊○○約定
    見面地點，我們就在路口等，戊○○的車子一到，由我持槍
    控制戊○○，丙○○把風，甲○○、乙○○、己○○3 人動
    手搜戊○○的車內及身上，在車內手提袋內搜獲海洛因毒品
    約1 錢，由甲○○取走，並取走戊○○的行動電話乙具，之
    後，為了防止戊○○看清我們逃逸的方向，所以由我持槍監
    控，己○○駕戊○○的車載戊○○回頭往溪邊方向行駛，到
    了溪邊，我逼戊○○下車，並開一槍示警後，原車開回我們
    停車的地點棄置，再同乘我的白色馬自達自小客車逃逸，仍
    是由我開車，各人乘車位置相同。（有否強取戊○○身上現
    金新臺幣1 萬3 千元？）沒有那麼多，我有在戊○○褲袋搜
    獲200 元及香煙一包，由我取走。」等語（見90年5 月29日
    警詢筆錄，警卷第2-4 頁）。則被告丁○○於警詢時之供述
    ，其中關於強盜被害人戊○○財物部分，雖與戊○○之指述
    不盡相符，但關於陳述共同謀議及下手實施強盜之過程，則
    與戊○○上開證述內容大致相符。
  (三)又原審共同被告己○○於警詢時亦陳稱：是丁○○、乙○○
    提議搶戊○○的財物，他們2 人在臺南打電話給伊及丙○○
    ，邀我們陪他們到甲仙玩，……到甲仙才突然知道丁○○、
    乙○○2 人要行槍。由甲○○電話邀戊○○在甲仙一處路口
    等候，等戊○○的車一到，就由丁○○持槍押住戊○○，並
    由伊開戊○○的車子到溪邊，強行搜走戊○○的金錢及行動
    電話乙具等語（見90年5 月27日警詢筆錄，警卷第14、15頁
    ）。雖然其所陳述如何謀議共同強盜之過程，所述與丁○○
    上開所述不盡相符，以及其陳述強盜過程中由何人駕駛戊○○的車一節，也與戊○○上開指述不符，但關於戊○○遭人
    持槍強盜一節之陳述，則仍與丁○○上開供述及戊○○上開
    證述內容相符。
  (四)另被告甲○○雖於警詢時以上開情詞置辯，但仍稱係丁○○
    等4 人共同強盜戊○○等情，其關於戊○○遭人持槍強盜之
    陳述，仍與上開丁○○、己○○2 人之陳述相符，亦與戊○○上開證述相符。
  (五)依上開被害人戊○○證詞、原審共同被告己○○所陳述、及
    被告丁○○、甲○○之供述互核以觀，被告甲○○係以電話
    邀約被害人戊○○至上開中園路110 號附近，被告甲○○確
    有與被告丁○○下車，由丁○○持扣案制式手槍1 支，以該
    手槍槍柄敲打戊○○頭部，並押住戊○○，致使不能抗拒，
    而強盜戊○○身上之現金、手機1 支等財物之情，應堪認定
    。且依上開戊○○與被告丁○○相符之陳述，被告甲○○、
    乙○○2 人，於被告丁○○持槍控制戊○○時，均有下手至
    戊○○車內搜刮財物，而取走戊○○手機1 支之事實，亦可
    認定。另雖然戊○○指述遭強盜之現金為1 萬3 千元，惟其
    於原審審理時係證稱：當天伊帶多少現金，係做完警詢筆錄
    後問伊太太才知道的等語（見92年10月24日審判筆錄，原審
    卷二第218 頁），據此可認戊○○於其時遭強盜之現金究為
    多少，其並不確知，故尚不能僅以其指述，即據以認定本案
    強盜之現金。而被告丁○○於警詢時僅坦承強盜得之現金為
    200 元，業如上述，而己○○於警詢時亦稱：丁○○告訴伊
    只有200 元等語（見上開警詢筆錄，警卷第16頁），而與被
    告丁○○上開陳述相符，故認定本案強盜得之現金為200 元
    。至於丁○○上開陳述尚稱：強盜得香煙1 包、毒品1 錢云
    云，因被害人戊○○並未為此部分之指述，其他共犯亦不曾
    為相符之陳述，故此部分強盜之財物，尚不能遽予認定，併
    此敘明。
  (六)又本案作案之手槍確係在丙○○之租住處之臺南縣永康鄉○○路429 巷5 號查獲，並有搜索扣押證明書1 份在卷可參（
    見警卷第81頁），足見被告丁○○上開警詢所稱：該手槍係
    丙○○所有，由己○○（丙○○之同居人）在前往甲仙途中
    的車上交付給伊作為押住戊○○之用等語，確與事實相符，
    堪可採信。
  (七)又戊○○之手機係被告甲○○與乙○○2 人持往販賣，而由
    不知情之通訊行老闆施汝奇以2 千元購買，並由乙○○簽立
    切結書等情，亦經施汝奇於警詢證述明確，並有該切結書在
    卷可按（見警卷第58頁、106 頁），益足證被告甲○○、乙○○2人確有上開共同犯行。
  (八)另警方於90年5 月27日持搜索票並在原審共同被告己○○陪
    同下，在臺南縣永康市○○路421 巷5 號丙○○、己○○租
    住處，搜獲上開制式手槍1 枝（含彈匣1 個）、制式槍管1
    支及制式子彈44顆（鑑驗試射3 顆），經扣押在案，有搜索
    扣押證明書附卷可憑（見警卷第155 頁），已如上述，而上
    開槍、彈等物，經內政部警政署刑事警察局鑑驗結果「一送
    鑑制式手槍一枝（槍枝管制編號0000000000號），認係德國
    SIG SAUER 廠P229型口徑0.40吋制式半自動手槍，槍管內具
    陸條右旋來復線，槍號為〞AD28286 〞，機械性能良好，認
    具殺傷力。二送鑑制式子彈肆拾肆顆，均認係口徑0.40制式
    子彈，可供上述槍枝裝填發射（試射3 顆），均認具殺傷力
    。三送鑑制式槍管壹枝，認係制式手槍槍管（標有〞357SIG
    字樣及〞AD28 286〞號碼，內具陸條右旋來復線），可供上
    述手槍換裝使用，以裝填發射9MM 子彈」，此有該局90年6
    月13日刑鑑字第82380 號鑑驗通知書1 份在卷足佐（見偵本
    卷第46頁），前開制式手槍、子彈及槍管，係共犯丙○○租
    住處查獲，足證均為丙○○所有，而於前開謀議強盜財物時
    提供制式手槍1 把及子彈1 顆使用甚明。被告3 人與己○○
    、丙○○共同謀議持槍強盜戊○○之財物，由丙○○、己○○提供手槍1 支及子彈1 顆，而有犯意聯絡及上開行為之分
    擔，應堪認定。
  (九)原審共同被告丙○○於本院審理時證稱：當天伊因腎臟病丁○○說要來看伊，他與乙○○、甲○○一起來，當天伊才認
    識甲○○，丁○○說要帶伊出去走走，上車之後，伊不舒服
    ，伊一直在昏睡，伊不知道是要去買毒品。……車子有停在
    橋邊，伊跟丁○○說快回去，伊不舒服，但他說要等一個人
    ，後來丁○○跟另一個人在說話，後來伊說可以回去了吧？
    丁○○又說要等一個人拿東西。……當天伊根本不知發生何
    事。……回臺南途中，丁○○有告訴伊，向對方購買毒品時
    ，因對方拿的毒品不夠，有發生糾紛。手槍及子彈，伊不知
    道是如何來的，伊從頭到尾也沒看到手槍云云（見97年2 月
    20日本院審判筆錄第4-7 頁）。惟其於偵查中係供稱：扣案
    槍彈是丁○○自己藏的，伊有親眼看到丁○○藏槍云云（見
    90年5 月27日偵訊筆錄，偵查卷第31-32 頁），又於同日聲
    請羈押接受法院訊問時稱：槍是丁○○放在伊借住處之圍牆
    邊，放時伊正好距離十多公尺，所以有看到云云（見同日法
    院訊問筆錄，90聲羈270 卷第5-7 頁）。則丙○○關於槍枝
    藏放部分所述，前後並不相符，則其上開於本院審理時所證
    是否可採信，不能無疑。另依被告甲○○、乙○○及丁○○
    於原審審理時所辯，其均稱：係共同前往購買毒品云云，且
    被告丁○○並辯稱：係在車上聽到甲○○與戊○○發生爭執
    後才下車云云，均業如上述，則丙○○卻證稱：不知係購買
    毒品、在車上未下車，且未聽到何事云云，顯與上開被告3
    人所辯不符，而不能採信。
  (十)另被告3 人於原審審理時雖以上開情詞置辯，且於本院審理
    時為與原審審理時之辯解內容大致相同之證詞（見本院97年
    2 月20日審判筆錄）。惟被告丁○○所稱：槍係從戊○○手
    上搶過來，伊回到車上即將槍交己○○等語（見原審92年10
    月24日審判筆錄，原審卷二第213 頁；本院97年2 月20日審
    判筆錄，本院卷第196 頁），按諸常理，該槍若係被告丁○○自戊○○手中搶得，則即與丙○○、己○○無關，被告丁○○搶得槍枝後上車，焉有將該槍枝交給己○○保管之理？
    此益足徵該槍枝原即係由己○○交予被告丁○○作為強盜戊○○財物之情甚明。故被告3 人上開所辯：本件扣案手槍係
    戊○○所帶，彼等與同赴現場之丙○○、己○○均未帶槍云
    云，顯無可信。
  (十一)被告3 人雖又辯稱：渠等同至該處係為向戊○○購買毒品海
    洛因，雙方當場因戊○○交付之海洛因數量不足而生糾紛云
    云，惟被告丁○○於上開警詢時，雖提及當場有在戊○○車
    內的手提袋搜獲海洛因1 錢云云（見警卷第3 頁），惟關於
    為何會在戊○○車內搜得該海洛因，其同次警詢則陳稱：被
    告甲○○告訴伊及伊太太乙○○，以及丙○○、己○○說戊○○身上可能有毒品，邀彼等4 人同去甲仙，要強行搶走戊○○身上毒品，彼等4 人都同意等語（見警卷第2 頁背面）
    ，並未言及係被告3 人與丙○○、己○○等人共同要向戊○○購買海洛因等情。且如前所述，被告甲○○於警詢時，則
    並未言及合資要向戊○○購買海洛因等情事，且其係稱：丁○○等人係欲對戊○○強盜財物等語。按諸事理，強盜罪乃
    重罪，被告3 人倘係於上揭時、地與戊○○因毒品數量短少
    發生糾紛，而無強盜犯行，被告丁○○自無於警詢時自承強
    盜，而對共同合資向戊○○購買海洛因一節隻字未提之理。
    又己○○於原審時雖亦陳稱：伊與丁○○等共5 人至甲仙是
    合資要向戊○○買海洛因，甲○○出資3 千元，伊與乙○○
    各出資5 千元云云（見原審92年12月5 日審判筆錄，原審卷
    二第294 、295 頁），惟其於警詢時陳稱：丁○○、乙○○
    夫婦邀伊與丙○○同至甲仙遊玩，順便買毒品，到甲仙才突
    然知道丁○○要強盜戊○○等語（見警卷第15頁），其於檢
    察官偵訊時並稱：丁○○本來要帶他們去走走，到甲仙鄉才
    說要帶他們去買海洛因，到約被害人出來才知道丁○○要搶
    戊○○，丁○○之手槍是到現場丁○○才掏出來，不知從何
    而來等語（見偵查卷第24-26 頁），而均未提及合資購買海
    洛因，且所稱被告丁○○之手槍是到現場被告丁○○才掏出
    來，不知從何而來云云，亦與被告3 人上開所辯：係戊○○
    帶槍到場云云之情不相吻合。又被告乙○○於原審時陳稱：
    伊出資2 千元共同合資要向戊○○買海洛因云云（見原審90
    年10月18日訊問筆錄，原審卷一第104 頁），此亦與己○○
    上開所稱合資之出資金額不相同，益徵共同出資之說並非事
    實。況被告丁○○持以行搶之扣案手槍係己○○在車上交給
    丁○○一節業經認定如前，己○○倘係與被告甲○○、乙○○合資要向戊○○購買海洛因，所購金額僅1 萬3 千元，實
    無帶槍到場之必要，更無於車上即先將槍交給被告丁○○之
    理。己○○於原審所陳：合資要向戊○○購買海洛因云云，
    顯與事實不符，無從據以為被告3 人有利之認定。再者，本
    件被害人戊○○第1 次至大隆派出所製作警詢筆錄時間為90
    年5 月19日凌晨零時10分，有該份筆錄在卷可稽（見警卷第
    128 頁），按諸常情，戊○○若果與被告甲○○約定要販賣
    海洛因予被告甲○○，並攜帶海洛因至案發現場準備交付毒
    品，當場因數量短少而生糾紛，自無可能於案發後數小時即
    向警方報案，而無懼於遭被告等人指出其販賣海洛因之犯行
    。綜此而論，被告3 人所辯上情及被告丁○○所稱當場於戊○○車內搜得海洛因一節，均顯非可採。
  (十二)被告乙○○雖又以上開情詞辯稱：在路上就睡著了，醒來時
    已在臺南，甲仙發生的事伊全完不知情云云。惟其於偵查中
    聲請羈押經法院訊問時稱：是甲○○要去買毒品，不是去搶
    錢，其他人是陪伴一起去的。槍是己○○帶去的，到現場才
    交給丁○○。到現場時丙○○有下車，丁○○陪甲○○下去
    ，丙○○才跟過去，己○○也下去是要去找洗手間，伊在車
    上，甲○○拿毒品後，我們就上車回來云云（見90年5 月27
    日訊問筆錄，90聲羈270 卷第2-3 頁），則被告乙○○前後
    所辯，並不相符，而不能採信；另原審共同被告丙○○於原
    審時陳稱：案發當時伊在車內，並未下車，亦非在車上把風
    云云（見原審卷一第178 頁），另原審共同被告己○○於原
    審亦陳稱：丙○○沒有下車，伊與其他人均有下車云云附和
    其詞（見原審卷一第144 頁）。然查，被告丁○○於警詢時
    係陳稱：丙○○負責把風，甲○○、乙○○動手搜戊○○車
    內及身等語在卷（見警卷第3 頁）。則己○○係丙○○之同
    居人，其陳述不免偏護丙○○，而被告丁○○係本件共犯，
    其他共犯有無下車參與行搶與其強盜犯行之成立並無影響，
    自無誣陷之動機，故認被告丁○○於警詢時所為與被害人戊○○相符之陳述自可採信。從而，被告乙○○、甲○○與丙○○均有下車參與本件強盜犯行，應可認定。
  (十三)綜上所述，本案事證已臻明確，被告3 人所辯，顯係卸責之
    詞，殊無足採，犯行均堪認定。
三、按被告等人行為後，94年2 月2 日修正公布之刑法，業於95
    年7 月1 日施行，新刑法第2 條第1 項之規定，係規範行為
    後法律變更所生新舊法律比較適用之準據法，於新刑法施行
    後，應適用新刑法第2 條第1 項之規定，為「從舊從輕」之
    比較。次按有關新舊法之比較，應就罪刑有關之共犯、未遂
    犯、想像競合犯、牽連犯、連續犯、結合犯以及累犯加重、
    自首減輕暨其他法定加減原因（如身分加減）與加減例等一
    切情形，綜其全部罪刑之結果而為比較（最高法院95年第8
    次刑事庭會議決議參照）。查於被告前開行為後，相關法律
    已有修正，茲說明如下：
  (一)修正前刑法第55條關於牽連犯之規定為：「……犯一罪而其
    方法或結果之行為犯他罪名者，從一重處斷」；而修正後之
    刑法，已刪除牽連犯之規定，則修正後刑法之規定，所犯各
    罪即應依數罪併罰之規定分論併罰。因之比較新舊法規定之
    結果，應以修正前之規定較有利於被告。
  (二)刑法第28條共同正犯之規定，亦已修正，修正後之規定限縮
    共同正犯成立之範圍，以適用修正後之規定對被告較為有利
    。
  (三)刑法第47條累犯原規定：「受有期徒刑之執行完畢或受無期
    徒刑或有期徒刑一部之執行而赦免後，五年以內再犯有期徒
    刑以上之罪者，為累犯，加重本刑至二分之一。」，修正後
    之刑法第47條規定為：「受徒刑之執行完畢，或一部之執行
    而赦免後，五年以內故意再犯有期徒刑以上之罪者，為累犯
    ，加重本刑至二分之一。第九十八條第二項關於因強制工作
    而免其刑之執行者，於受強制工作處分之執行完畢或一部之
    執行而免除後，五年以內故意再犯有期徒刑以上之罪者，以
    累犯論。」。故修正後之刑法亦已限縮累犯之成立範圍，而
    以適用修正後之刑法第47條規定，較有利於被告。
  (四)綜合上述各條文修正前、後之比較，揆諸前揭最高法院決議
    及修正後刑法第2 條第1 項規定之「從舊從輕」原則，以整
    體適用被告等人行為時之法律，即修正前刑法之相關規定，
    較有利於被告，故上開規定均應適用修正前刑法之規定論處
    。
四、被告甲○○、乙○○、丁○○等3 人與己○○、丙○○等人
    共同意圖為自己不法之所有，結夥三人以上，攜帶兇器，以
    強暴至使不能抗拒，而取他人之物，核其等所為，均係犯刑
    法第330 條第1 項之加重強盜罪。又渠等所為未經許可，共
    同持有手槍1 支及槍內子彈1 顆，則係犯槍砲彈藥刀械管制
    條例第7 條第4 項及第12條第4 項之持有手槍罪及持有子彈
    罪。被告甲○○、乙○○、丁○○等3 人，係一行為同時犯
    持有手槍罪及持有子彈罪，為想像競合犯，應從一重之持有
    手槍罪處斷。被告等持有手槍供強盜財物之用，所犯持有手
    槍罪與加重強盜罪間，有方法結果之牽連關係，應依修正前
    刑法第55條牽連犯之規定，從一重之加重強盜罪處斷。被告
    3 人就前開結夥3 人以上，持手槍強盜之犯罪行為，與丙○○、己○○相互間，均有犯意聯絡及行為分擔，均應適用修
    正前刑法第28條規定論以共同正犯。按本件被告甲○○、乙○○固未實際持有本件被告丁○○持以強盜之手槍及槍內的
    子彈1 顆，惟彼等既與被告丁○○、丙○○、己○○等人共
    同謀議，而由己○○將丙○○所有之手槍交由被告丁○○持
    有作為強盜之工具，則自應認係在彼等5 人共同謀議之範圍
    內推由丁○○持有該槍為強盜犯行，達成共同強盜財物之目
    的，自不得將持有手槍、子彈之行為與加重強盜行為割裂以
    觀，而認被告甲○○、乙○○就持有本件手槍1 支、子彈1
    顆部分與其他共犯並無共同正犯關係，併此敘明。另被告丁○○於84年間，因犯槍砲彈藥刀械管制條例之罪，經法院判
    處有期徒刑1 年2 月確定，於86年12月21日執行完畢，有臺
    灣高等法院被告全國前案紀錄表及臺灣高雄地方法院刑案資
    料查註紀錄表各1 份在卷可按，而於5 年內故意再犯有期徒
    刑之罪，應依修正前之刑法第47條規定，論以累犯，並加重
    其刑。
五、原審論處被告等人罪刑，固非無見，惟查：(一)原判決認定被
    告甲○○、乙○○未共同參予持有手槍及子彈，就此部分與
    丁○○、丙○○、己○○等人不成立共同正犯，尚有未洽。
    (二)被告3 人未經許可持有子彈一顆（除丁○○發射一顆外，
    並無證據可認定該手槍有裝填二顆以上之子彈），原判決未
    予認定子彈之顆數，亦有未合。(三)檢察官起訴書記載被告等
    共同強盜戊○○所有之現金1 萬3 千元，本院認定強盜所得
    之金額為200 元，理由已如前述，原審就逾200 元的部分未
    不另為無罪之諭知，尚非妥適（理由詳後述）。被告3 人上
    訴意旨執前詞否認共同犯加重強盜罪，指摘原判決不當，雖
    無理由，但原判決既有上開可議，仍應由本院予以撤銷改判
    。爰審酌被告等均年輕力壯，不圖進取，為強取毒品，計誘
    被害人，共同持槍以暴力強盜被害人之財物，危害社會治安
    甚鉅，惡性非輕，犯罪後飾詞卸責，未見悔悟，及所強盜之
    財物價值不大等一切情狀，分別量處如主文第2 項、第3 項
    所示之刑。又依被告等所犯加重強盜罪之性質，認均有褫奪
    公權之必要，爰依修正前刑法第37條第2 項規定，各諭知被
    告丁○○褫奪公權4 年，被告甲○○與乙○○2 人均褫奪公
    權3 年。扣案之上開制式半自動手槍1 把係違禁物，供被告
    等犯本罪所用，依法宣告沒收之。被告丁○○所擊發之制式
    子彈彈殼一顆，已不具殺傷力，非違禁物，爰不予宣告沒收
    。另扣案之子彈44顆（其中3 顆因鑑驗而滅失）及槍管1 支
    與本案被3 人告所犯之罪無關，自無庸於本案為沒收之宣告
    。
六、公訴意旨另以：被告3 人與丙○○、己○○共同強盜被害人
    所有之現金共1 萬3 千元，惟彼等搶得之金額為200 元已經
    本院認定如前，則其餘1 萬2 千8 百元尚無證據證明遭被告
    等人共同強盜，起訴意旨認此部分與上開論罪科刑部分有實
    質上之一罪關係，爰不另為無罪之諭知。又本件起訴書雖有
    論及在丙○○之租住處查獲制式子彈44顆及槍管1 支，然於
    事實欄並未記載本件被告3 人持有該子彈及槍管之事實，亦
    未引用槍砲彈藥刀械管制條例第13條第4 項未經許可持有槍
    枝之主要零組件罪，自難認此部分已在起訴範圍，併此敘明
    。
七、原審共同被告己○○，業經本院前審判處有期徒刑，經最高
    法院判決駁回上訴而確定；原審共同被告丙○○，則現由本
    院另案審理中，均併此敘明。
據上論斷，應依刑事訴訟法第369 條第1 項前段、第364 條、第
299 條第1 項前段，槍砲彈藥刀械管制條例第7 條第4 項、第12
條第4 項，刑法第11條前段、第2 條第1 項、第330 條第1 項、
第55條、修正前第28條、第55條、第47條、第37條第2 項、第38
條第1 項第1 款，判決如主文。
本案經檢察官李門騫到庭執行職務。
中    華    民    國    97    年    4     月    16    日
                  刑事第七庭    審判長法  官  莊飛宗
                                      法  官  孫啟強
                                      法  官  邱明弘
以上正本證明與原本無異。
如不服本判決應於收受本判決後10日內向本院提出上訴書狀，其
未敘述上訴理由者，並得於提起上訴後10日內向本院補提理由書
狀（均須按他造當事人之人數附繕本）「切勿逕送上級法院」。
中    華    民    國    97    年    4     月    16    日
                                      書記官  曾允志
附錄本判決論罪科刑法條
刑法第330條第1項
犯強盜罪而有第三百二十一條第一項各款情形之一者，處七年以
上有期徒刑。
槍砲彈藥刀械管制條例第7條第4項
未經許可，持有、寄藏或意圖販賣而陳列第一項所列槍砲、彈藥
者，處5 年以上有期徒刑，併科新臺幣一千萬元以下罰金。
槍砲彈藥刀械管制條例第12條第4項
未經許可，持有、寄藏或意圖販賣而陳列子彈者，處5 年以下有
期徒刑，併科新臺幣三百萬元以下罰金。


司法院資訊處製作；財團法人民間司法改革基金會備份。
